# 求助陈版主，关于设立基金公司合并报表问题

提问人：chenyiwei 时间：2017-03-07 19:26:23
请说明该合伙企业的设立目的和利润分配机制的情况？各合伙人是按出资比例分享收益，还是有优先、劣后之分？

回答人：chenyiwei
请说明该合伙企业的设立目的和利润分配机制的情况？各合伙人是按出资比例分享收益，还是有优先、劣后之分？

提问人：teacherly 时间：2017-03-07 22:10:29
3 ）基金Y设立的目的：通过直接股权投资的经营手段获取投资收益 4 ）基金Y利润分配方式：“先回本后分利，先LP后GP”。 分配顺序： a.先归还所有合伙人已缴纳全部投资成本； b.若有余额，优先向LP分配，直至相应项目已出售或处置部分对应的实缴出资额年收益率达到10%（单利）； c.如有余额，80%向全体LP分配，20%向GP（W）或指定第三方分配 此外，任何一个项目导致LP整体收益率不高于10%时，GP（W）应将其从LP获得的业绩奖励回拨给LP，直至LP的年收益率达到10%，回拨金额以获得税后业绩奖励总额为限； GP（W）每次取得分配的收益后，应将30%部分存于单独托管户，用于满足回拨需求，直至托管户金额达到合伙企业总认缴出资额与累计分配金额的差额

回答人：chenyiwei
从上述架构图来看，P及其子公司在合伙企业Y中直接、间接享有和控制的权益份额达到 78 ％，是否存在利用GP的股权架构设计（P及其子公司占 49 ％）故意规避纳入合并报表范围的问题？ 管理人W持有基金份额的 1 ％，一般情况下构成代理人（不控制Y）的可能性较大，但此处引入了GP的收益回拨机制，这时就要考虑Y从事的投资是否为高风险投资，无法达到 10 ％收益率是否为大概率事件，此时回拨机制对保证各LP的保底收益能否起到实质性作用的因素。 另外，L和N与P是什么关系？为何L不直接持有基金份额但享有 2／ 5 的投资决策委员会表决权？为何N只占 17 ％的基金份额但有否决权？这些较为特殊的安排背后的真实原因和目的是什么？

提问人：teacherly 时间：2017-03-08 13:22:41
（ 1 ）P和A属于国有公司，一开始A还未划拨给P； L 是一家外地有限合伙企业，和P、A没有关系，专门从事股权投资、管理、咨询业务 P和A有多余资金，于是找到L，L提出在当地成立基金管理公司W，P和A并没有控制W的意图，最初只是希望决策的时候能参与其中，于是P派 2 名董事，A派 1 名，后来A被无常划拨给P （ 2 ）Y基金投资的方向主要为战略新兴产业，投资范围以当地企业为主，兼顾全国， 10%的收益率是与L商讨的结果，L认为可以达到，于是合伙协议设立了回拨机制 （ 3 ）N也是一家国有公司，与L，P和A 没有关系，N也希望利用闲置资金创造收益，于是投资Y基金，并指派 1 名投委会成员， 1 票否决主要是针对不符合所在省产业投资方向的投资 （ 4 ）从与客户沟通的结果上看，基金的目的就是想利用多余资金创造些投资收益，基金管理公司W负责投资项目筛选、考察、谈判（实际是L的团队，因为P和A没有投资业务经验），然后由投委会表决，只要投资项目不违反所在省产投资方向的基本要求，预期收益率也尚可，N和P就不会反对。
不知道以上信息是否充足

回答人：chenyiwei
L和W只是代理人，不能控制Y。总体上看，因为P在该合伙企业Y中享有可变回报的量级和可变性最大，因此倾向于由P控制。L和W在投资决策委员会中的表决权实际上是代表P。